bg-BG: Система за овлажняване: Външен нагряван овлажнител; Необходим външен овлажнител; Външен пасивен овлажнител; Интегриран нагряван овлажнител; Интегриран пасивен овлажнител; Без овлажнител; Опционален нагряван овлажнител; HME без вода; Други
pt-PT: Sistema de humidificação: Humidificador aquecido externo; Humidificador externo necessário; Humidificador passivo externo; Humidificador aquecido integrado; Humidificador passivo integrado; Sem humidificador; Humidificador aquecido opcional; HME sem água; Outro
cs: Zvlhčovací systém: Externí vyhřívaný zvlhčovač; Externí zvlhčovač vyžadován; Externí průtokový zvlhčovač; Integrovaný vyhřívaný zvlhčovač; Integrovaný průtokový zvlhčovač; Bez zvlhčovače; Volitelný vyhřívaný zvlhčovač; Bezvodý HME; Jiné
vi: Hệ thống làm ẩm: Máy tạo ẩm gia nhiệt bên ngoài; Cần máy tạo ẩm bên ngoài; Máy tạo ẩm thụ động bên ngoài; Máy tạo ẩm gia nhiệt tích hợp; Máy tạo ẩm thụ động tích hợp; Không có máy tạo ẩm; Máy tạo ẩm gia nhiệt tùy chọn; HME không nước; Khác
fr: Système d’humidification: Humidificateur chauffant externe; Humidificateur externe requis; Humidificateur à barbotage externe; Humidificateur chauffant intégré; Humidificateur à barbotage intégré; Sans humidificateur; Humidificateur chauffant optionnel; HME sans eau; Autre
nl: Bevochtigingssysteem: Externe verwarmde bevochtiger; Externe bevochtiger vereist; Externe passover bevochtiger; Geïntegreerde verwarmde bevochtiger; Geïntegreerde passover bevochtiger; Geen bevochtiger; Optionele verwarmde bevochtiger; Waterloze HME; Andere
lt-LT: Drėkinimo sistema: Išorinis šildomas drėkintuvas; Reikalingas išorinis drėkintuvas; Išorinis pasyvusis drėkintuvas; Integruotas šildomas drėkintuvas; Integruotas pasyvusis drėkintuvas; Be drėkintuvo; Pasirenkamas šildomas drėkintuvas; Bevandenė HME; Kita
ro-RO: Sistem de umidificare: Umidificator extern încălzit; Umidificator extern necesar; Umidificator extern tip passover; Umidificator încălzit integrat; Umidificator tip passover integrat; Fără umidificator; Umidificator încălzit opțional; HME fără apă; Altele
th: ระบบทำความชื้น: เครื่องเพิ่มความชื้นแบบให้ความร้อนภายนอก; ต้องใช้เครื่องเพิ่มความชื้นภายนอก; เครื่องเพิ่มความชื้นแบบผ่านน้ำภายนอก; เครื่องเพิ่มความชื้นแบบให้ความร้อนในตัว; เครื่องเพิ่มความชื้นแบบผ่านน้ำในตัว; ไม่มีเครื่องเพิ่มความชื้น; เครื่องเพิ่มความชื้นแบบให้ความร้อนเสริม; เอชเอ็มอีแบบไม่ใช้น้ำ; อื่นๆ
fi: Kosteutusjärjestelmä: Ulkoinen lämmitettävä kostutin; Ulkoinen kostutin vaaditaan; Ulkoinen läpivirtauskostutin; Integroitu lämmitettävä kostutin; Integroitu läpivirtauskostutin; Ei kostutinta; Valinnainen lämmitettävä kostutin; Vedettömän lämmön- ja kosteudenvaihtimen; Muu
da: Fugtningssystem: Ekstern opvarmet befugter; Ekstern befugter påkrævet; Ekstern gennemstrømningsbefugter; Integreret opvarmet befugter; Integreret gennemstrømningsbefugter; Ingen befugter; Valgfri opvarmet befugter; Vandfri HME; Andet
zh-TW: 加濕系統: 外置加熱加濕器; 需要外置加濕器; 外置穿透式加濕器; 內置加熱加濕器; 內置穿透式加濕器; 無加濕器; 選配加熱加濕器; 無水人工鼻; 其他
zh-CN: 湿化系统: 外置加热加湿器; 需要外置加湿器; 外置过流式加湿器; 集成加热加湿器; 集成过流式加湿器; 无加湿器; 可选加热加湿器; 无水 HME; 其他
en: Humidification system: External heated humidifier; External humidifier required; External passover humidifier; Integrated heated humidifier; Integrated passover humidifier; No humidifier; Optional heated humidifier; Waterless HME; Other
ja: 加湿システム: 外部加温式加湿器; 外部加湿器必須; 外部パスオーバー式加湿器; 内蔵加温式加湿器; 内蔵パスオーバー式加湿器; 加湿器なし; オプション加温式加湿器; 無水HME; その他
hu: Párásító rendszer: Külső fűtött párásító; Külső párásító szükséges; Külső átfolyós párásító; Beépített fűtött párásító; Beépített átfolyós párásító; Nincs párásító; Opcionális fűtött párásító; Víz nélküli HME; Egyéb
nb: Fuktingssystem: Ekstern oppvarmet luftfukter; Ekstern luftfukter påkrevd; Ekstern passover-luftfukter; Integrert oppvarmet luftfukter; Integrert passover-luftfukter; Ingen luftfukter; Valgfri oppvarmet luftfukter; Vannfri HME; Annet
ru: Система увлажнения: Внешний увлажнитель с подогревом; Требуется внешний увлажнитель; Внешний проточный увлажнитель; Встроенный увлажнитель с подогревом; Встроенный проточный увлажнитель; Без увлажнителя; Опциональный увлажнитель с подогревом; Безводный тепловлагообменник; Другой
hr-HR: Sustav ovlaživanja: Vanjski grijani ovlaživač; Potreban vanjski ovlaživač; Vanjski pasivni ovlaživač; Integrirani grijani ovlaživač; Integrirani pasivni ovlaživač; Bez ovlaživača; Opcionalni grijani ovlaživač; HME bez vode; Ostalo
de: Befeuchtungssystem: Externer beheizter Befeuchter; Externer Befeuchter erforderlich; Externer Durchflussbefeuchter; Integrierter beheizter Befeuchter; Integrierter Durchflussbefeuchter; Kein Befeuchter; Optionaler beheizter Befeuchter; Wasserloser HME; Sonstiges
el: Σύστημα ύγρανσης: Εξωτερικός θερμαινόμενος υγραντήρας; Απαιτείται εξωτερικός υγραντήρας; Εξωτερικός υγραντήρας passover; Ενσωματωμένος θερμαινόμενος υγραντήρας; Ενσωματωμένος υγραντήρας passover; Χωρίς υγραντήρα; Προαιρετικός θερμαινόμενος υγραντήρας; Άνυδρο HME; Άλλο
sv: Befuktningssystem: Extern uppvärmd befuktare; Extern befuktare krävs; Extern genomströmningsbefuktare; Integrerad uppvärmd befuktare; Integrerad genomströmningsbefuktare; Ingen befuktare; Valfri uppvärmd befuktare; Vattenfri HME; Övrigt
pl: System nawilżania: Zewnętrzny nawilżacz z podgrzewaniem; Wymagany zewnętrzny nawilżacz; Zewnętrzny nawilżacz przepływowy; Zintegrowany nawilżacz z podgrzewaniem; Zintegrowany nawilżacz przepływowy; Bez nawilżacza; Opcjonalny nawilżacz z podgrzewaniem; Bezwodny wymiennik ciepła i wilgoci; Inne
it: Sistema di umidificazione: Umidificatore riscaldato esterno; Umidificatore esterno necessario; Umidificatore passover esterno; Umidificatore riscaldato integrato; Umidificatore passover integrato; Senza umidificatore; Umidificatore riscaldato opzionale; HME senza acqua; Altro
ko: 가습 시스템: 외부 가열 가습기; 외부 가습기 필요; 외부 패스오버 가습기; 통합형 가열 가습기; 통합형 패스오버 가습기; 가습기 없음; 선택형 가열 가습기; 무수 HME; 기타
tr: Nemlendirme sistemi: Harici ısıtmalı nemlendirici; Harici nemlendirici gerekli; Harici pasif nemlendirici; Entegre ısıtmalı nemlendirici; Entegre pasif nemlendirici; Nemlendirici yok; Opsiyonel ısıtmalı nemlendirici; Susuz HME; Diğer
sk-SK: Systém zvlhčovača: Externý vyhrievaný zvlhčovač; Vyžaduje sa externý zvlhčovač; Externý prietokový zvlhčovač; Integrovaný vyhrievaný zvlhčovač; Integrovaný prietokový zvlhčovač; Bez zvlhčovača; Voliteľný vyhrievaný zvlhčovač; Bezvody HME; Iné
es: Sistema de humidificación: Humidificador caliente externo; Humidificador externo requerido; Humidificador de paso externo; Humidificador caliente integrado; Humidificador de paso integrado; Sin humidificador; Humidificador caliente opcional; HME sin agua; Otros
pt-BR: Sistema de umidificação: Umidificador aquecido externo; Umidificador externo necessário; Umidificador passivo externo; Umidificador aquecido integrado; Umidificador passivo integrado; Sem umidificador; Umidificador aquecido opcional; HME sem água; Outro
sl-SI: Sistem vlaženja: Zunanji ogrevan vlažilnik; Potreben zunanji vlažilnik; Zunanji pretočni vlažilnik; Vgrajen ogrevan vlažilnik; Vgrajen pretočni vlažilnik; Brez vlažilnika; Izbirni ogrevan vlažilnik; HME brez vode; Drugo